臺灣臺中地方法院刑事判決　　　　　　　　　　　　九十三年度交易字第二七五號
　　公　訴　人　臺灣臺中地方法院檢察署檢察官
　　被　　　告　乙○○
右列被告因公共危險等案件，經檢察官聲請簡易判決處刑（九十三年度速偵字第四七
五號），本院臺中簡易庭認不宜簡易判決處刑（九十三年度中交簡字第六四七號），
經改依通常程序後本院合議庭裁定適用簡式審判程序，判決如左：
    主  文
乙○○服用酒類，不能安全駕駛動力交通工具而駕駛，處拘役伍拾日，如易科罰金，
以佰元折算壹日。
被訴過失傷害部分，公訴不受理。
    事  實
一、乙○○明知服用酒類足以造成不能安全駕駛動力交通工具之危險，竟於民國九十
    三年四月二十三日十九時許起至不詳之時止，在臺中縣霧峰鄉北溝村某處，飲用
    八八境道高粱酒二杯後，已達不能安全駕駛動力交通工具之程度，竟猶於同日不
    詳之時起，自行駕駛車牌號碼ＭＯ─一九七○號自用小客車上路，並沿臺中縣霧
    峰鄉○○路由南往北方向行駛。嗣於同日二十一時三十分許，途經臺中縣霧峰鄉
    ○○路與德維街九十八巷口處時，其原應注意汽車行車左轉時應顯示方向燈，注
    意前後左右有無車輛，並應讓直行車優先通行，而依當時情形又無不能注意之情
    事，竟未注意車前情況，且未打左轉方向燈，貿然向左方轉彎，此時適有甲○○
    騎乘車牌號碼ＧＷ八─二九五號重型機車搭載林佩如，亦沿臺中縣霧峰鄉○○路
    由北往南方向，行駛至該處時，因乙○○貿然左轉，未讓甲○○先行，致撞及甲
    ○○，使甲○○、林佩如二人人車倒地，甲○○受有頭部外傷合併右前額、右臉
    頰、左手、兩膝多處挫傷等傷害，林佩如受有臉、手腳多處擦傷等傷害（甲○○
    傷害部分業據撤回告訴，林佩如傷害部分未提出告訴）。嗣經警據報前往處理，
    並測得乙○○酒後吐氣所含酒精成份每公升高達○．九四毫克，始查悉上情。
二、案經被害人甲○○告訴暨臺中縣警察局霧峰分局報告臺灣臺中地方法院檢察署檢
    察官偵查後聲請簡易判決處刑。
    理  由
壹、有罪部分：
一、訊據被告乙○○對於右揭事實坦承不諱，核與告訴人甲○○於警詢中指訴情節，
    及證人林佩如於警詢中之證述情節均相符合。此外，復有酒精測試報告、測試觀
    察紀錄表、臺中縣警察局舉發違反道路交通管理事件通知單影本、道路交通事故
    調查表、道路交通事故現場略圖、照片數張及查獲員警職務報告書各一紙在卷可
    資佐證。足見被告自白與事實相符，應堪採信。按服用酒類不能安全駕駛動力交
    通工具之認定，參考德國、美國之認定標準，對於酒精濃度呼氣已達每公升零點
    五五毫克或血液濃度達百分之零點一一以上，肇事率為一般正常人之十倍，應認
    為已達不能安全駕駛之標準（法務部八十八年五月十八日八八年度法檢字第一六
    六九號函參照），被告所測得吐氣中所含酒精濃度高達每公升零點九四毫克，其
    駕駛車輛之注意能力已因飲酒而較平日為低，且發生事故，顯已達不能安全駕駛
    動力交通工具之程度甚明。本件事證明確，被告犯行堪以認定。
二、核被告所為係犯刑法第一百八十五條之三之公共危險罪。爰審酌被告酒醉後已不
    能安全駕駛，仍不顧公眾之安危，貿然駕車，造成他人受傷，應予非難；兼衡及
    被告素行，犯後坦承犯行，並已與被害人達成和解，此經被害人甲○○具狀陳明
    在卷，犯後態度尚佳等一切情狀，量處如主文所示之刑，並諭知易科罰金之折算
    標準，以啟自新。
貳、不受理部分：
一、公訴意旨另以：被告乙○○明知服用酒類足以造成不能安全駕駛動力交通工具之
    危險，竟於民國九十三年四月二十三日十九時許起至不詳之時止，在臺中縣霧峰
    鄉北溝村某處，飲用八八境道高粱酒二杯後，已達不能安全駕駛動力交通工具之
    程度，竟猶於同日不詳之時起，自行駕駛車牌號碼ＭＯ─一九七○號自用小客車
    上路，並沿臺中縣霧峰鄉○○路由南往北方向行駛。嗣於同日二十一時三十分許
    ，途經臺中縣霧峰鄉○○路與德維街九十八巷口處時，其原應注意汽車行車左轉
    時應顯示方向燈，注意前後左右有無車輛，並應讓直行車優先通行，而依當時情
    形又無不能注意之情事，竟未注意車前情況，且未打左轉方向燈，貿然向左方轉
    彎，此時適有甲○○騎乘車牌號碼ＧＷ八─二九五號重型機車搭載林佩如，亦沿
    臺中縣霧峰鄉○○路由北往南方向，行駛至該處時，因乙○○貿然左轉，未讓甲
    ○○先行，致撞及甲○○，使甲○○、林佩如二人人車倒地，甲○○受有頭部外
    傷合併右前額、右臉頰、左手、兩膝多處挫傷等傷害，林佩如受有臉、手腳多處
    擦傷等傷害（林佩如傷害部分，未提出告訴），因認被告乙○○涉有刑法第二百
    八十四條第一項前段之過失傷害罪嫌等語。
二、按告訴乃論之罪，告訴人於第一審辯論終結前得撤回其告訴，又告訴經撤回者，
    應諭知不受理之判決，刑事訴訟法第二百三十八條第一項、第三百零三條第三款
    ，分別定有明文。本件被告乙○○經檢察官依刑法第二百八十四條第一項前段之
    過失傷害罪提起公訴，依刑法第二百八十七條前段之規定，須告訴乃論。茲據告
    訴人甲○○具狀撤回其告訴，有撤回告訴狀附卷可稽，揆諸首開說明，爰諭知不
    受理之判決。
據上論斷，應依刑事訴訟法第四百五十二條、第二百七十三條之一第一項、第二百九
十九條第一項前段、第三百零三條第三款，刑法第一百八十五條之三、刑法第四十一
條第一項前段，罰金罰鍰提高標準條例第二條，判決如主文。
本案經檢察官丙○○到庭執行職務。
中      華      民      國    九十三    年      六      月      十      日
                              臺灣臺中地方法院交通法庭
                                  法  官  張  清  洲
右正本證明與原本無異。
如不服本判決，應於送達後十日內向本院提出上訴狀（須附繕本），上訴於臺灣高等
法院臺中分院。
                                  書記官
中      華      民      國    九十三    年      六      月十      日
附錄論罪科刑法條
刑法第一百八十五條之三
服用毒品、麻醉藥品、酒類或其他相類之物，不能安全駕駛動力交通工具而駕駛者，
處一年以下有期徒刑、拘役或三萬元以下罰金。
